【裁判字號】    90,上易,1751
【裁判日期】    900831
【裁判案由】    竊盜
【裁判全文】
臺灣高等法院高雄分院刑事判決          九十年度上易字第一七五一號
    上  訴  人
    即  被  告  甲○○
右上訴人因竊盜案件，不服臺灣高雄地方法院九十年度易字第二六０二號，中華民國
九十年八月三十一日第一審判決（起訴案號：臺灣高雄地方法院檢察署九十年度偵字
第五三六二號）提起上訴，本件判決如左：
      主      文
上訴駁回。
      事實及理由
一、本案經本院審理結果，認第一審判決認事用法及量刑，均無不當，應予維持，並
    引用第一審判決書記載之事實、證據及理由。
二、被告上訴意旨略以店員查問時，伊已將剝鉗放回陳列架，先前置於褲袋，是還要
    找其他東西購買云云。
三、經查被告將剝鉗之包裝盒除去，丟於其他地區（文具區），而將剝鉗置於褲袋內
    ，顯非一般客戶檢驗商品之手法，被告行竊意圖甚明，此業經原審述綦詳。被
    告辯稱無行竊犯行，顯係卸責之詞，不足採信，其上訴無理由，應予駁回。
四、原審判決書事實欄所載關於被告前案執行完畢日期，應更正為八十六年九月十四
    日（誤載為八十五年十月二十九日）。
據上論結，應依刑事訴訟法第三百六十八條、第三百七十三條，判決如主文。
本案經檢察官朱文彬到庭執行職務。
中    華    民    國     九十       年      十一      月     二十七     日
                              臺灣高等法院高雄分院刑事第九庭
                                  審判長法官  張明松
                                        法官  任森銓
                                        法官  江泰章
右正本證明與原本無異。
不得上訴。
                                      書記官  郭榮芳
中    華    民    國     九十       年      十一      月     二十九     日
                                                                  Ａ
臺灣高雄地方法院刑事判決                          九十年度易字第二六二號
    公  訴  人  臺灣高雄地方法院檢察署檢察官
    被      告  甲○○  男  三十六歲（民國○○○年○月○日生）
                        身分證統一編號：Ｓ一二六三九六五號
                        住高雄縣鳳山市鎮○里○○路一三九巷四八弄五五號
                        （現另案於臺灣屏東戒治所強制戒治中）
右列被告因竊盜案件，經檢察官提起公訴（九十年度偵字第五三六二號），本院判決
如左：
    主  文
甲○○竊盜，累犯，處有期徒刑陸月，如易科罰金，以佰元折算壹日。
    事  實
一、甲○○前於民國八十二年、八十三年間，因違反麻醉藥品管理條例、槍砲彈藥刀
    械管制條例、肅清煙毒條例等案件，分別經法院判處有期徒刑六月（麻藥）、四
    月（槍砲）、七月（麻藥）及三年二月（煙毒），經合併定期應執行刑為有期徒
    刑八月（麻藥及槍砲）及三年六月（麻藥及煙毒），均已於八十五年十月二十九
    日執行完畢。詎其仍不知悔改，意圖為自己不法之所有，於九十年二月十九日十
    六時三十分，在乙○○所經營之高雄縣鳳山市○○路六十七之一號「大流通五金
    百貨」內，竊取店內五金區所陳列售價新台幣三百元之剝鉗乙支，將包裝盒（上
    貼有價格標籤）拆除丟棄於文具區後，將剝鉗藏置於褲袋內，適為店員劉麗俐、
    歐錦慧發現告知乙○○，經向甲○○質問，甲○○始自褲袋內取出該支剝鉗。經
    乙○○報警查辦。
二、案經高雄縣警察局鳳山分局移送臺灣高雄地方法院檢察署檢察官偵查起訴。
    理  由
一、訊據被告甲○○固坦承在被害人乙○○經營之上開「大流通五金百貨」內，將店
    內販售之剝鉗包裝盒拆下，將剝鉗置於褲袋內，於店員質問時始自褲袋內取出該
    支剝鉗之事實，惟矢口否認有何竊盜犯行，辯稱：伊是要買剝鉗，發現剝鉗的彈
    簧壞了，才將包裝盒拆開，因手上還有其他東西，所以先將剝線鉗放入褲袋內，
    當店員前來查問時，其便將剝鉗放回原位云云。惟查，右揭事實，除據被害人乙
    ○○指訴綦詳外，並有領結一紙在卷可稽，且經證人即店員劉麗俐於警偵訊中證
    稱：伊見被告在五金區拿取剝鉗一支，將包裝拆下，把剝鉗放入口袋，而將包裝
    盒丟到文具區，伊見狀即告知另一店員歐錦慧，伊與歐錦慧前去取包裝盒後，即
    告知老闆娘等語，另店員歐錦慧亦證稱：伊經劉麗俐告知後，即取回空盒子交給
    老闆娘，經向被告質問始見其從口袋取出剝鉗等語互核可佐，而被害人店內販售
    之剝鉗，均以透明包裝盒包裝，包裝盒上貼有價格標籤，無須拆開包裝盒即可檢
    視盒內商品等情，復據被害人提供包裝完整之相同商品經本院勘驗拍照附卷可觀
    （見本院九十年八月七日訊問筆錄後附照片），被告如欲購買該商品，顯然無須
    將包裝盒拆開即可檢視商品，要屬無疑，縱其係欲檢視商品而將包裝盒拆開，亦
    應於檢視完畢後立即放回盒中，然其竟擅自將剝鉗置入褲袋內，另將包裝空盒放
    置在其它不同物品之販售區，此舉無非係欲避免遭店家發現空盒追查之掩飾手法
    ，謂其無竊盜之不法意圖，誠難採信。又被告係經店員發現質問，始自褲袋內取
    出剝鉗一情，已據被害人及前揭證人指證明確，其猶辯稱店員追問前已將商品取
    出等語，亦顯非事實。再者，被告雖尚未將商品攜出即遭發現，被告並執此謂其
    行不構成竊盜云云，然查被告經被害人發現前既已將商品置入褲帶內而持有之，
    該物顯已置於其實力支配之範圍內，至於該物是否置於被告可得自由處分之安全
    狀態，要屬無關。綜上所述，被告竊盜犯行，事證明確，洵堪認定。
二、核被告所為，係犯刑法第三百二十條第一項之竊盜罪。又被告前於八十二年、八
    十三年間，因違反麻醉藥品管理條例、槍砲彈藥刀械管制條例、肅清煙毒條例等
    案件，分別經法院判處有期徒刑六月（麻藥）、四月（槍砲）、七月（麻藥）及
    三年二月（煙毒），各合併定期應執行刑為有期徒刑八月（麻藥及槍砲）及三年
    六月（麻藥及煙毒），均已於八十五年十月二十九日執行完畢等事實，有台灣高
    等法院被告全國前案紀錄表及台灣高雄地方法院檢察署刑案資料查註紀錄表各一
    份在卷可稽，其受有期徒刑之執行完畢後，五年內再犯本件有期徒刑以上之罪，
    為累犯，應依刑法第四十七條之規定加重其刑。審酌被告前已有麻藥、槍砲、煙
    毒等犯罪前科，素行顯屬不佳，有前揭刑案前科紀錄表可稽，竟仍不圖以正當途
    徑獲取財物，竊取商家物品，顯見其犯罪惡行未除，且於偵審期間，猶飾詞狡辯
    ，否認犯行，顯無悔意，惟念其所竊取之物品價格不高，被害人嗣後亦表示不再
    追究之意等一切情狀，量處如主文所示之刑，並諭知易科罰金之標準。
據上論斷，應依刑事訴訟法第二百九十九條第一項前段，刑法第三百二十條第一項、
第四十七條、第四十一條第一項，罰金罰鍰提高標準條例第一條前段、第二項，判決
如主文。
中      華      民      國    九十      年      八      月    三十一    日
                                臺灣高雄地方法院刑事庭
                                    法  官  陳淑卿
右正本證明與原本無異。
如不服本判決，應於判決送達後十日內，向本院提出上訴狀。
 書記官  陳朝宗
中      華      民      國    九十      年      八      月    三十一    日
附錄本判決論罪之法條：
刑法第三百二十條第一項
意圖為自己不法之所有或第三人不法之所有，而竊取他人之動產者，為竊盜罪，
處五年以下有期徒刑、拘役或五百元以下罰金。


司法院資訊處製作；財團法人民間司法改革基金會備份。
